# 软件企业收入确认问题

提问人：liubin988513 时间：2013-09-24 18:43:50
如果合同或协议规定一次性收取使用费，且不提供后续服务的，应当视同销售该项资产 一次性确认收入；提供后续服务的，应在合同或协议规定的有效期内分期确认收入。如果合 同或协议规定分期收取使用费的，通常应按合同或协议规定的收款时间和金额或规定的收费 方法计算确定的金额分期确认收入。
个人理解按照使用次数平均确认

回答人：chenyiwei
仅就楼主提供信息而言，由于存在后续维护、升级的义务，为了履行这些合同义务要发生成本，所以是在合同约定的使用期内按使用次数确认收入更合理。